【裁判字號】    97,訴,382
【裁判日期】    970425
【裁判案由】    違反毒品危害防制條例
【裁判全文】
臺灣屏東地方法院刑事判決               97年度訴字第382號
公  訴  人  臺灣屏東地方法院檢察署檢察官
被      告  甲○○
上列被告因毒品危害防制條例案件，經檢察官提起公訴（97年度
毒偵字第198 號），被告於準備程序進行中就被訴事實為有罪之
陳述，本院合議庭裁定由受命法官獨任進行簡式審判程序，判決
如下：
    主  文
甲○○施用第二級毒品，累犯，處有期徒刑陸月；又施用第一級
毒品，累犯，處有期徒刑壹年，扣案之海洛因包（合計淨重零
點壹伍公克，空包裝總重零點柒貳公克）沒收銷燬之。應執行有
期徒刑壹年肆月，扣案之海洛因包（合計淨重零點壹伍公克，
空包裝總重零點柒貳公克）沒收銷燬之。
    事  實
一、甲○○曾因施用毒品案件，於92年8 月13日經本院裁定令入
    勒戒處所觀察、勒戒，於92年11月10日執行完畢釋放。又曾
    犯搶奪及毒品危害防制條例之罪，其中所犯搶奪罪，於95年
    5 月30日經本院判處有期徒刑6 月，如易科罰金以銀元300
    元折算1 日確定，所犯毒品危害制條例之罪，則於95年4 月
    28日經本院判處有期徒刑1 年2 月確定，二者並經裁定定其
    應執行之刑為有期徒刑1 年6 月，嗣經96年減刑，甫於96年
    7 月16日執行完畢。詎仍不知悔改，復於前述觀察、勒戒執
    行完畢釋放後5 年內，基於施用第二級毒品甲基安非他命之
    犯意，於97年1 月23日下午5 時許（起訴書記載為97年1 月
    26日18時20分為警查獲後採尿前回溯96小時內之某時），在
    屏東縣恆春鎮○○里○○路24號住處，以將甲基安非他命置
    於玻璃球內加熱氣化後吸食之方式，施用甲基安非他命1 次
    ；並另基於施用第一級毒品海洛因之犯意，於97年1 月26日
    上午8 時許，在同址，以注射之方式，施用海洛因1 次。嗣
    於97年1 月26日下午3 時45分許，在上址為警查獲，並扣得
    其持有之海洛因3 包（合計淨重0.15公克，空包裝總重0.72
    公克）。
二、案經屏東縣警察局恆春分局報請臺灣屏東地方法院檢察署檢
    察官偵查起訴。
    理  由
一、本件被告甲○○所犯係死刑、無期徒刑或最輕本刑為3 年以
    上有期徒刑以外之罪，且非高等法院管轄第一審之案件，被
    告於準備程序進行中就被訴事實為有罪之陳述，經告以簡式
    審判程序之旨，並聽取公訴人及被告之意見後，本院合議庭
    認為適宜，依刑事訴訟法第273 條之1 第1 項規定，裁定本
    件由受命法官獨任進行簡式審判程序，合先敘明。
二、前揭施用甲基安非他命及海洛因之事實，業據被告於本院審
    理時坦承不諱，並有海洛因3 包扣案可資佐證，且被告於查
    獲後經警採尿送驗，結果呈甲基安非他命及嗎啡陽性反應，
    上開海洛因3 包經送鑑定，結果確含有海洛因成分等情，有
    正修科技大學超微量研究科技中心檢驗報告及法務部調查局
    濫用藥物實驗室鑑定書各1 紙附卷可稽，事證明確，被告犯
    行洵堪認定。又被告曾因施用毒品案件，於92年8 月13日經
    本院裁定令入勒戒處所觀察、勒戒，於92年11月10日執行完
    畢釋放，有臺灣高等法院被告前案紀錄表在卷可憑，被告於
    觀察、勒戒執行完畢釋放後5 年內，再施用甲基安非他命及
    海洛因，而犯毒品危害防制條例第10條之罪，依同條例第23
    條第2 項規定，自應依法論科。
三、按海洛因、甲基安非他命係屬毒品危害防制條例第2 條第2
    項第1 款、第2 款所稱之第一級毒品及第二級毒品，不得非
    法持有或施用，被告施用甲基安非他命，核其所為，係犯同
    條例第10條第2 項之施用第二級毒品罪；又施用海洛因，係
    犯同條例第10條第1 項之施用第一級毒品罪。被告於施用前
    後持有甲基安非他命及海洛因之低度行為，應分別為其施用
    甲基安非他命及海洛因之高度行為所吸收，均不另論罪。被
    告曾犯搶奪及毒品危害防制條例之罪，其中所犯搶奪罪，於
    95 年5月30日經本院判處有期徒刑6 月，如易科罰金以銀元
    300 元折算1 日確定，所犯毒品危害防制條例之罪，則於95
    年4 月28日經本院判處有期徒刑1 年2 月確定，二者並經裁
    定定其應執行之刑為有期徒刑1 年6 月，嗣經96年減刑，甫
    於96年7 月16日執行完畢，有臺灣高等法院被告前案紀錄表
    在卷可憑，被告受徒刑之執行完畢後，5 年以內故意再犯上
    開有期徒刑以上二罪，均為累犯，俱應依法加重其刑。被告
    所犯上開二罪，犯意各別，行為互異，應予分論併罰。爰審
    酌被告於觀察、勒戒執行完畢釋放後，仍一再施用毒品，顯
    見未有戒絕之決心，且另有搶奪前科，素行欠佳，暨其於本
    院審理時終能坦承全部犯行，態度尚稱良好等一切情狀，分
    別量處如主文所示之刑，並定其應執行之刑，以示懲儆。扣
    案之海洛因3 包（合計淨重0.15公克，空包裝總重0.72公克
    ），依毒品危害防制條例第18條第1 項前段規定，不問屬於
    被告與否，均宣告沒收銷燬之。
據上論斷，應依刑事訴訟法第273 條之1 第1 項、第299 條第1
項前段，毒品危害防制條例第10條第1 項、第2 項、第18條第1
項前段，刑法第11條、第47條第1 項、第51條第5 款，判決如主
文。
本案經檢察官陳俊宏到庭執行職務。
中    華    民    國    97    年    4     月    25    日
                  刑事第三庭    法  官  春生
以上正本證明與原本無異。
如不服本判決應於收受本判決送達後10日內向本院提出上訴書狀
，其未敘述上訴理由者，並得於提起上訴後10日內向本院補提理
由書狀（均須按他造當事人之人數附繕本）「切勿逕送上級法院
」。
中    華    民    國    97    年    4     月    25    日
                                書記官  唐淑嫻
附錄本判決論罪科刑法條：
毒品危害防制條例第10條；
施用第一級毒品者，處6 月以上5 年以下有期徒刑。
施用第二級毒品者，處3 年以下有期徒刑。


司法院資訊處製作；財團法人民間司法改革基金會備份。
